臺灣新北地方法院刑事判決　　　　　 110年度審易字第1496號
公　訴　人　臺灣新北地方檢察署檢察官
被　　　告　郭嘉俊


上列被告因竊盜案件，經檢察官提起公訴（110 年度偵字第1015
5 號），被告於本院準備程序進行中，就被訴事實為有罪之陳述
，經本院告知簡式審判程序之旨，並聽取當事人之意見後，裁定
依簡式審判程序審理，判決如下：
    主  文
郭嘉俊竊盜，累犯，處拘役參拾伍日，如易科罰金，以新臺幣壹
仟元折算壹日。未扣案之犯罪所得新臺幣參仟元沒收，於全部或
一部不能沒收或不宜執行沒收時，追徵其價額。
    事  實
一、郭嘉俊意圖為自己不法之所有，基於竊盜之犯意，於民國10
    9 年12月21日13時38分許、同日17時54分許，同日18時30分
    許，騎乘車號000-0000號機車，至新北市○○區○○○路00
    0 號旁由紀廷甫所管理之「車太炫投幣自助洗車廣場」內，
    分別徒手敲打上址洗車場13號、15號、8 號停車格之投幣機
    使零錢掉落，以此方式竊取投幣機內之現金共計約新臺幣（
    下同）3,000 元，得手後即離開現場。嗣經紀廷甫發現遭竊
    ，報警處理，經警調閱現場監視器錄影畫面後，始循線查悉
    上情。
二、案經紀廷甫訴由新北市政府警察局新莊分局報告臺灣新北地
    方檢察署檢察官偵查起訴。
    理  由
一、按除被告所犯為死刑、無期徒刑、最輕本刑為3 年以上有期
    徒刑之罪或高等法院管轄第一審案件者外，於第一次審判期
    日前之準備程序進行中，被告先就被訴事實為有罪之陳述時
    ，審判長得告知被告簡式審判程序之旨，並聽取當事人、代
    理人、辯護人及輔佐人之意見後，裁定進行簡式審判程序，
    刑事訴訟法第273 條之1 第1 項定有明文。經核本件被告所
    犯係死刑、無期徒刑、最輕本刑為3 年以上有期徒刑以外之
    罪，其於準備程序中就被訴之事實為有罪陳述，經法官告知
    簡式審判程序之旨，並聽取公訴人及被告之意見後，本院爰
    依首揭規定，裁定改依簡式審判程序進行審理，合先敘明。
二、上揭犯罪事實，業據被告郭嘉俊於警詢、偵查及本院審理時
    均坦承不諱，核與證人即告訴人紀廷甫於警詢及偵查中證述
    之情節相符，復有現場監視器畫面翻拍照片23張、現場照片
    8 張、臺灣新北地方檢察署檢察官勘驗筆錄、公路監理電子
    閘門車號查詢機車車籍各1 份、監視器錄影光碟1 片（見偵
    卷第51頁至第71頁、第73頁至第79頁、第85頁、第111 頁至
    第113 頁及偵卷證物袋）附卷可資佐證，足認被告前揭自白
    與事實相符，應堪採信。本案事證明確，被告上開犯行堪予
    認定，應予依法論科。
三、論罪科刑：
  ㈠核被告所為，係犯刑法第320 條第1 項之竊盜罪。
  ㈡被告於事實欄所載時間先後3 次至上址洗車場行竊，係基於
    單一之竊盜犯意，於密切接近之時間及同地為之，侵害同一
    被害人法益，各行為之獨立性極為薄弱，依一般社會健全觀
    念，在時間差距上難以分開，應視為數個舉動之接續實行，
    成立接續犯，應僅成立一罪。
  ㈢被告前①因施用毒品案件，經本院以104 年度簡字第632 號
    判處有期徒刑4 月確定，②因搶奪案件，經本院以104 年度
    審訴字第271 號判處有期徒刑5 月確定，③因施用毒品案件
    ，經本院以104 年度審訴字第1247號判處有期徒刑11月，上
    訴後經臺灣高等法院以104 年度上訴字第2827號判決駁回上
    訴確定，上開①至③案之罪刑嗣經本院以105 年度聲字第38
    80號裁定應執行有期徒刑1 年4 月確定（下稱甲罪）；④因
    施用毒品案件，經本院以104 年度簡字第4269號判處有期徒
    刑6 月確定，⑤因施用毒品案件，經本院以105 年度審簡字
    第57號判處有期徒刑5 月確定，⑥因施用毒品案件，經臺灣
    桃園地方法院以105 年度易字第233 號判處有期徒刑7 月確
    定，上開④至⑥案之罪刑嗣經同法院以106 年度聲字第90號
    裁定應執行有期徒刑1 年4 月，抗告後經臺灣高等法院以10
    6 年度抗字第141 號裁定駁回抗告確定（下稱乙罪）；⑦因
    施用毒品案件，經臺灣桃園地方法院以105 年度審易字第17
    78號判處有期徒刑6 月確定，⑧因竊盜案件，經臺灣士林地
    方法院以105 年度簡上字第81號判處有期徒刑6 月確定，⑨
    因竊盜案件，經臺灣桃園地方法院以106 年度審易字第560
    號判處有期徒刑4 月確定，上開⑦至⑨案之罪刑嗣經同法院
    以106 年度聲字第3388號裁定應執行有期徒刑1 年2 月確定
    （下稱丙罪）；上開甲、乙、丙罪經接續執行，於107 年11
    月8 日縮刑假釋出監並付保護管束，於108 年7 月21日假釋
    期滿未經撤銷，其未執行之刑視為已執行完畢，有臺灣高等
    法院被告前案紀錄表在卷可考，則被告於5 年以內故意再犯
    本件有期徒刑以上之罪，為累犯，應依刑法第47條第1 項之
    規定加重其刑。又本案依被告之犯罪情節及其素行綜合以觀
    （見前開被告前案紀錄表），並無應予量處最低法定本刑之
    情形，則依累犯規定加重其刑，尚不至於發生罪刑不相當之
    情形，而與司法院釋字第775 號解釋意旨無違，附此敘明。
  ㈣爰審酌被告前已犯竊盜案件經法院判刑、入監執行完畢，有
    上開被告前案紀錄表可參，竟仍不知悔改，為圖一己私利，
    再犯本案竊盜犯行，足見其法治觀念薄弱，缺乏對他人財產
    權之尊重，所為應予非難，另考量被告犯後坦承犯行，態度
    尚稱良好，兼衡其犯罪之動機、目的、手段、所竊得財物之
    價值，迄今未與告訴人達成和解賠償損失，及自陳國小畢業
    之智識程度，目前從事台電包工，經濟勉持，離婚，尚須扶
    養未成年之子之生活情形（見被告警詢筆錄受詢問人資料及
    本院卷第73頁、第81頁）等一切情狀，量處如主文所示之刑
    ，並諭知易科罰金之折算標準。
四、被告竊得之現金3,000 元，屬被告犯上開犯行之犯罪所得，
    未據扣案，且未實際合法發還或賠償告訴人，宣告沒收亦無
    過苛、欠缺刑法上之重要性、犯罪所得價值低微，或為維持
    受宣告人生活條件之必要等情形，自應依刑法第38條之1 第
    1 項前段規定宣告沒收，並依同條第3 項規定諭知於全部或
    一部不能沒收或不宜執行沒收時，追徵其價額。
據上論斷，應依刑事訴訟法第273 條之1 第1 項、第299 條第1
項前段，判決如主文。
本案經檢察官劉家瑜提起公訴，檢察官林亭妤到庭執行職務。
中    華    民    國   110    年    10    月    29    日
                  刑事第二十三庭  法  官  藍海凝
上列正本證明與原本無異。
如不服本判決，應於判決送達後20日內敘明上訴理由，向本院提
出上訴狀 (應附繕本) ，上訴於臺灣高等法院。其未敘述上訴理
由者，應於上訴期間屆滿後20日內向本院補提理由書「切勿逕送
上級法院」。
                                  書記官  羅婉嘉
中    華    民    國   110    年    11    月     1    日
附錄本案論罪科刑法條全文：
意圖為自己或第三人不法之所有，而竊取他人之動產者，為竊盜
罪，處5 年以下有期徒刑、拘役或50萬元以下罰金。
意圖為自己或第三人不法之利益，而竊佔他人之不動產者，依前
項之規定處斷。
前二項之未遂犯罰之。